臺灣臺北地方法院刑事判決　　　　　　 95年度交訴字第147號
公　訴　人　臺灣臺北地方法院檢察署檢察官
被　　　告　甲○○原名陳俊武.
上列被告因公共危險等案件，經檢察官提起公訴（95年度偵字第
24164號），嗣因被告就被訴事實為有罪之陳述，經本院告知簡
式審判程序意旨，並聽取公訴人及被告之意見後，本院合議庭裁
定由受命法官獨任依簡式審判程序審理，判決如下：
    主  文
甲○○駕駛動力交通工具肇事，致人受傷而逃逸，處有期徒刑捌
月，緩刑貳年。
    事  實
一、甲○○（原名陳俊武）前因妨害自由案件，經本院以80年度
    訴字第2475號判處有期徒刑6月，復經台灣高等法院以81年
    度上訴字第1679號撤銷改判有期徒刑8月，並經最高法院以
    81年度台上字第6259號駁回上訴確定，嗣於民國82年10月18
    日執行完畢，其於刑之執行完畢後，5年以內未曾因故意犯
    罪受有期徒刑以上刑之宣告。其於民國95年2月25日晚間9時
    20 分許，駕駛車牌號碼BE-3873號自小客車，沿台北市○○
    區○○街由南往北方向行駛，途行經桃源街與衡陽路交岔路
    口，欲迴轉入桃源街時，本應注意汽車迴車前，應暫停並顯
    示左轉燈光或手勢，看清無來往車輛，始得迴轉，且當時狀
    況為天氣晴，夜間有照明，柏油乾燥路面無缺陷及障礙物，
    視距良好，並無不能注意之情事，竟仍疏未注意及此，貿然
    迴轉，適有乙○○駕駛車牌號碼AH2-689號重型機車沿衡陽
    路由東往西方向行駛，行經該交岔路口時，甲○○之車輛左
    前車頭不慎撞擊乙○○之重型機車右側車身，致乙○○人、
    車倒地，受有右膝及左膝擦挫傷等傷害（過失傷害部分業據
    撤回告訴），詎甲○○竟未下車查看並施以救護，隨即駕車
    逃逸無蹤，嗣因路人記下車牌號碼報警處理，始循線查悉上
    情。
二、案經台灣台北地方法院檢察署檢察官自動檢舉偵查起訴。
    理  由
壹、程序方面：
    按本件被告甲○○所犯係死刑、無期徒刑、最輕本刑為3年
    以上有期徒刑以外之罪，其於準備程序就前揭被訴事實為有
    罪之陳述，經受命法官告知簡式審判程序之旨，並聽取其與
    公訴人之意見後，本院認無不得或不宜改依簡式審判程序進
    行之處，爰依刑事訴訟法第273條之1第1項、第284條之1，
    裁定本件由受命法官獨任進行簡式審判程序，合先敘明。
貳、實體方面：
一、訊據被告對於上揭犯罪事實坦承不諱，並經證人即被害人乙
    ○○、車主劉國松及原車主宜昌電器工程有限公司負責人陳
    悌民於偵查中證述明確（見偵查卷第28、68、135、145頁）
    ，復有台北市立聯合醫院和平院區診斷證明書、台北市政府
    警察局交通警察大隊違規罰單入案系統汽車車籍明細表、道
    路交通事故現場圖、道路交通事故調查報告表(一)、(二)、台北
    市政府警察局中正第一分局交通分隊交通事故談話紀錄表、
    道路交通事故補充資料表、道路交通事故當事人登記聯單、
    疑似道路交通事故肇事逃逸追查表、車號查詢汽車車籍、雙
    向通聯紀錄、汽車過戶申請登記書、交通部公路總局台北區
    監理所95年8月22日北監稅字第0951001293號函暨所附違規
    罰款時間地點一覽表各乙份及現場照片6幀在卷可稽（見偵
    查卷第8至34、42至64、90至92頁），是依前述補強證據，
    足資擔保被告於本院審理時所為前開任意性自白具有相當程
    度之真實性，而得使本院確信被告前述自白與事實相符，揆
    諸刑事訴訟法第156條第1項「被告之自白，非出於強暴、脅
    迫、利誘、詐欺、違法羈押或其他不正之方法，且與事實相
    符者，得為證據」及第2項「被告之自白，不得作為有罪判
    決之唯一證據，仍應調查其他必要之證據，以察其是否與事
    實相符」規定，本院自得採為論科之依據。
二、核被告所為，係犯刑法第185條之4之駕駛動力交通工具肇事
    致人受傷而逃逸罪。被告雖逾期未換領新駕照，有卷附汽車
    駕駛人查詢資料可佐，而仍駕駛自小客車，惟應屬行政管理
    之問題，並非無照駕駛，併予敘明。爰審酌被告因一時求快
    ，不慎撞及被害人騎乘之機車，致被害人受傷倒地，且肇事
    後非但未下車查看，反而駕車逃離現場，置受傷之被害人不
    顧，不僅影響被害人即時救護之時機，且危及被害人之生命
    、身體，實不足取；惟考量被告事後已與被害人達成和解，
    賠償被害人之損失，並獲得被害人之諒解，被害人亦表示不
    願追究之意，此有本院準備程序筆錄及和解書乙份可按（見
    本院卷第18頁、第21頁背面），犯後態度尚可等一切情狀，
    量處如主文所示之刑，以資懲儆。又被告前因妨害自由案件
    ，經本院以80年度訴字第2475號判處有期徒刑6月，復經台
    灣高等法院以81年度上訴字第1679號撤銷改判有期徒刑8月
    ，並經最高法院以81年度台上字第6259號駁回上訴確定，嗣
    於82年10月18日執行完畢，其於刑之執行完畢後，5年以內
    未曾因故意犯罪受有期徒刑以上刑之宣告等情，有台灣高等
    法院被告前案紀錄表乙份可參，其經此次起訴審判後，當能
    知所警惕，而無再犯之虞，本院因認所宣告之刑，以暫不執
    行為適當，爰依修正後刑法第74條第1項第2款規定，併予諭
    知緩刑2年，以啟自新（最高法院95年度第8次刑事庭會議決
    議參照），附此敘明。
據上論斷，應依刑事訴訟法273條之1第1項、第299條第1項前段
，刑法第185條之4、第74條第1項第2款，判決如主文。
本案經檢察官孫小萍到庭執行職務。
中　　華　　民　　國　　96　　年　　1 　　月　　29　　日
　　　　　　　　　交通法庭  法　官  鍾素鳳
以上正本證明與原本無異。
如不服本判決，應於送達後10日內，向本院提出上訴狀。
                            書記官  陳鳳瀴
中　　華　　民　　國　　96　　年　　1 　　月　　29　　日
